臺灣高雄地方法院刑事判決　　　　　　　95年度易字第1263號
公　訴　人　臺灣高雄地方法院檢察署檢察官
被　　　告　丁○○
　　　　　　　　　　（現於臺灣高雄第二監獄執行中）
上列被告因恐嚇取財案件，經檢察官提起公訴（95年度偵字第21
200 號），被告於準備程序就被訴事實為有罪之陳述，經本院合
議庭裁定由受命法官獨任行簡式審判程序，判決如下：
    主  文
丁○○幫助連續犯恐嚇取財罪，累犯，處有期徒刑捌月。
    事  實
一、丁○○前於民國92年間，因毒品危害防制條例案件經臺灣桃
    園地方法院以92年度桃簡字第1659號判決處有期徒刑5 月確
    定；又於93年間，因毒品危害防制條例案件經同院以93年度
    訴字第570 號判決處有期徒刑6 、7 月，應執行有期徒刑1
    年確定，接續執行，嗣因假釋付保護管束，於94年10月13日
    保護管束期滿，未經撤銷視為執行完畢。丁○○預見國內社
    會常見之恐嚇集團、詐騙集團，經常利用他人之存款帳戶轉
    帳，以掩飾犯罪之不法所得，逃避執法人員之查緝，而提供
    自己之金融帳戶、存摺簿、提款卡、印章及密碼予陌生人士
    使用，更常與財產犯罪密切相關，可能被詐騙等犯罪集團所
    利用，以遂其等恐嚇取財或詐欺犯罪及隱匿、掩飾犯罪所得
    財物或財產上利益之目的，竟仍容任所提供之帳戶可能被犯
    罪集團用以恐嚇取財結果之發生，而基於幫助他人實施恐嚇
    取財犯罪之不確定故意，意圖為自己不法之所有，於93年3
    月1 日於桃園市○○路343 號前（即聯邦商業銀行桃鶯分行
    前），以新臺幣（下同）3000元之代價，將其於同日申請之
    聯邦商業銀行桃鶯分行000000000000號帳戶存摺、提款卡與
    密碼等，交予姓名年籍均不詳之成年人使用，嗣該姓名年籍
    不詳之成年人及其所屬之恐嚇取財集團成員於取得丁○○上
    開帳戶之存摺、提款卡及密碼後，即意圖為自己不法所有之
    犯意，基於共同犯恐嚇取財之概括犯意，連續於：(一)93年3
    月10日，在高雄市前鎮區○○○街35號前，竊取乙○○所使
    用車號7J-025號營業用大貨車，再以電話向乙○○要求贖款
    25 萬 元（後降為6 萬元），否則要將上開車輛解體，使乙○○心生畏懼，將6 萬元之贖款匯入丁○○上開帳戶；(二)93
    年3 月14日、15日，在高雄縣路竹鄉○○路322 號前，竊取
    謝春長所有之車號606-QY號大貨車，再以電話向謝春長要求
    30萬元贖款（後降為3 萬元），否則放火燒車，使謝春長心
    生畏懼，並於同年月25日將3 萬元匯入丁○○上開帳戶；(三)
    93年3 月17日，在高雄縣梓官鄉○○○路4 巷36號旁，竊取
    王永信向其友人許永銘借用之車號726-QL號大貨車，再以電
    話向許永銘要求贖款50萬元（後降為10萬元），否則要放火
    燒車，使許永銘及王永信心生畏懼，由王永信於同年月18日
    將10 萬 元匯入丁○○上開帳戶。(四)93年4 月7 日，在高雄
    縣橋頭鄉○○○路加油站旁，竊取丙○○所使用車號6K-725
    營業用大貨車，再以電話向丙○○畏要求贖款10萬元，否則
    要將車子解體，使丙○○心生畏懼，於同日將10萬元之贖款
    匯入丁○○上開帳戶。嗣經乙○○、謝春長、王永信、丙○○於取回上開大貨車後報警，而循線查獲全情。
二、案經高雄縣政府警察局報告臺灣高雄地方法院檢察署檢察官
    偵查起訴。
    理  由
一、本件係經被告丁○○於準備程序當庭表示認罪，而經本院裁
    定以簡式審判程序加以審理，依據刑事訴訟法第273 條之2
    、第159 條第2 項之規定，不適用傳聞法則有關限制證據能
    力之相關規定，合先敘明。
二、前揭犯罪事實，業據被告丁○○坦承不諱，核與證人即被害
    人乙○○、王永信、謝春長及丙○○於警詢時之陳述相符（
    見警卷影卷第69至71頁、第81至84頁、第95至97頁及第105
    至107 頁），復有聯邦商業銀行桃鶯分行93年12月6 日（93
    ）聯桃鶯字286 號函、94年12月8 日（94）聯桃鶯字第319
    號函所附之丁○○上開帳戶自93年10月1 日至93年11月11日
    止匯入款之匯款人帳戶及所在銀行詳細資料、開戶資料及交
    易明細（見警卷影卷第63至67頁、偵卷影卷第145 至148 頁
    ）、被害人乙○○、謝春長、丙○○匯款單及王永信花旗銀
    行提款卡持卡人基本資料及93年3 月18日之交易往來明細（
    見警卷影卷第77、100 、108 、88至92頁）、車籍作業系統
    查詢認可資料、車輛竊盜查詢報表在卷足憑（見警卷影卷第
    93、103 、109 、110 頁），足認被告自白與事實相符。本
    案事證明確，被告犯行洵堪認定，應依法論科。
三、核被告所為，係基於幫助他人恐嚇取財之不確定故意，提供
    銀行存摺、提款卡、密碼、印章等物予恐嚇取財集團而助益
    多次恐嚇取財行為之實行，係犯刑法第30條第1 項、第346
    條第1 項幫助連續恐嚇取財罪。被告幫助他人實行犯罪行為
    ，為幫助犯，依刑法第30條第2 項，按正犯之刑減輕之（本
    條僅作文字修正，不生新舊法比較之問題，最高法院95年度
    第21次刑事庭會議決議參照）。又被告有犯罪事實欄所載之
    前案科刑及執行紀錄，有臺灣高等法院被告全國前案紀錄表
    在卷可證，其受有期徒刑之執行完畢，5 年以內故意再犯有
    期徒刑以上之罪，應依刑法第47條第1 項之規定論以累犯（
    本件依修正前刑法、現行刑法之規定，均屬累犯，修正前後
    處罰之輕重相同，無比較適用問題，應依裁判時法即現行刑
    法第47條第1 項規定加重其刑，最高法院95年度第21次刑事
    庭會議決議參照），應依法加重其刑，並依法先加後減。被
    告所犯上開罪名之法定刑有罰金刑，而其行為後，刑法第33
    條第5 款有關罰金刑之規定，業於民國94年2 月2 日修正公
    布，並自95年7 月1 日起施行，依被告行為時之刑法第33條
    第5 款規定，罰金刑為銀元1 元（即新臺幣3 元）以上；但
    被告行為後之現行刑法第33條第5 款係規定罰金刑為新臺幣
    10 00 元以上，以百元計算之，經比較修正前、後關於科處
    罰金刑之最低刑度規定，應以被告行為時之刑法第33條罰金
    刑之規定較有利於被告。爰審酌被告提供銀行存摺、提款卡
    、密碼、印章等物幫助他人恐嚇取財，既助長他人犯罪，增
    加政府查緝困難，危害交易秩序與社會治安，且造成本案被
    害人之財產損失，惟犯後坦承犯行，態度尚佳，並斟酌被害
    人所受損失共計29萬元等一切情狀，量處如主文所示之刑。
四、又檢察官於起訴書雖載明本件恐嚇取財集團利用被告上開帳
    戶從事事實欄所載編號(一)、(四)之恐嚇取財行為，惟依卷內資
    料，該恐嚇取財集團利用被告上開帳戶另從事事實欄所載編
    號(二)、(三)之恐嚇取財行為，此部分之犯罪事實，係因被告同
    一幫助行為所助益之犯罪事實，本院自得併予審酌，附此敘
    明。
據上論斷，應依刑事訴訟法273 條之1 、第299 條第1 項前段、
刑法第2 條第1 項前段、第30條、第346 條第1 項、第47條第1
項，罰金罰鍰提高標準條例第1條前段，判決如主文。
本案經檢察官甲○○到庭執行職務。
中　　華　　民　　國　　96　　年　　7 　　月　　16　　日
                  刑事第十四庭  法　官  施介元
以上正本證明與原本無異。
如不服本判決，應於判決送達後10日內，向本院提出上訴狀。
中　　華　　民　　國　　96　　年　　7 　　月　　16　　日
                                書記官  謝群育
